



# Nguyễn Thị Hải Yến

- **26/06/1998**
- **\** 0382533434
- Xóm 3, thôn Lộc Long, xã Xuân Ninh, huyện Quảng Ninh, tỉnh Quảng Bình
- A Nữ
- ☐ nguyenthihaiyen260698@gmail.com
- i https://www.facebook.com/nguyenhajye n.nguyen

# MỤC TIÊU NGHỀ NGHIỆP

Mong muốn được ứng tuyển vị trí nhân viên văn phòng để có thể sử dụng và phát huy tốt những kiến thức đã học vào các công việc thực tế. Tiếp thu và học hỏi những kinh nghiệm làm việc là nền tảng giúp em phát triển nghề nghiệp và đạt được những vị trí cao hơn trong lĩnh vực này là mục tiêu em muốn hướng đến.

# HOC VẤN

CHUYÊN NGÀNH: LUẬT 09/2016 - 06/2020

#### ĐAI HOC LUẬT - ĐAI HOC HUẾ

## KINH NGHIỆM LÀM VIỆC

## NHÂN VIÊN HÀNH CHÍNH NHÂN SỰ

0/2021 - Hiện nay

## CÔNG TY TNHH PHÁT TRIỂN DỰ ÁN VIỆT NAM

Quản lý, lưu trữ hồ sơ, tài liệu

Thực hiện chấm công, bảng lương cho nhân viên Soạn thảo, ban hành các văn bản, quy định nội bộ

Thực hiện các thủ tục hành chính trong phạm vi quyền hạn được

### NHÂN VIÊN HÀNH CHÍNH VĂN PHÒNG

1/2021 - 07/2021

#### CÔNG TY TNHH MTV GIA PHÁT DN LAND

Làm những công việc hành chính văn phòng

Sắp xếp lưu trữ các hồ sơ

Xử lý các giấy tờ liên quan đến công ty

#### NHÂN VIÊN VĂN THƯ

6/2020 - 12/2020

## CÔNG TY CỔ PHẦN LƯU TRỮ VIỆT NAM

Chỉnh lý hồ sơ

Sắp xếp lưu trữ các hồ sơ

Nhập số liệu, thông tin để lưu trữ

#### THU NGÂN

02/2020 - 6/2020

#### **CYBERTRON GAMING**

- Thu ngân
- Giải đáp các vấn đề thắc mắc của khách hàng
- Báo cáo doanh thu hàng ngày

### THỰC TẬP SINH

06/2019 - 08/2019

### CHI CỤC THI HÀNH ÁN DÂN SỰ HUYỆN QUẢNG NINH, TỈNH OUẢNG BÌNH

- Hỗ trợ các công việc hành chính
- Khảo sát thực tế

#### **OUẢN LÝ**

#### **ANNIE STORE**

06/2018 - 09/2018

- Quản lý cửa hàng, tuyển dụng nhân viên bán hàng
- Bán hàng trực tiếp tại cửa hàng
- Quảng bá sản phẩm thông qua Facebook, Instagram
- Lập báo cáo sản lượng bán ra hàng ngày

## NHÂN VIÊN NHÀ HÀNG 06/2017 - 08/2017

## KHÁCH SẠN MƯỜNG THANH QUẢNG BÌNH

- Phục vụ khách hàng

# KỸ NĂNG

Tiếng Anh

Tin học văn phòng

## CHỨNG CHỈ

Chứng chỉ tiếng anh B1 2020

Chứng chỉ tin học cơ bản 2020